臺灣基隆地方法院刑事判決　　　　　　　 94年度訴字第236號
公　訴　人　臺灣基隆地方法院檢察署檢察官
被　　　告　甲○○　男　25歲.
上列被告因違反毒品危害防制條例案件，經檢察官提起公訴（93
年度毒偵字第1803號）及移送併案審理（94年度毒偵字第830號
），本院合議庭裁定由受命法官獨任進行簡式審判程序，判決如
下：
    主  文
甲○○連續施用第一級毒品，處有期徒刑捌月，扣案第一級毒品
海洛因壹包（淨重零點壹柒公克）沒收銷燬之，又扣案注射針筒
貳支、夾鏈袋壹個、塑膠藥鏟貳支均沒收。
    理  由
一、犯罪事實：
    甲○○前因施用第一級毒品海洛因及第二級毒品安非他命案
    件，經依本院93年度毒聲字第67號裁定送勒戒處所觀察、勒
    戒後，認無繼續施用毒品之傾向，業於93年3月9日執行完畢
    釋放，並經臺灣基隆地方法院檢察署檢察官於民國93年3月
    8日以93年度毒偵字第338號為不起訴處分確定。甲○○仍不
    知悔改，復基於施用第一級毒品之概括犯意，自93年6月間
    某日起至94年2月初某日止，連續在基隆市不詳地址公共廁
    所內等地，以將海洛因粉末加水稀釋後注射於靜脈血管之方
    式，以約每2星期施用1次之頻率，多次施用第一級毒品海洛
    因。嗣經警分別查獲如下：(1)經基隆市警察局第一分局警員
    於93年9月3日下午4時30分在基隆市○○路41號旁查獲，並
    當場扣得甲○○所有之注射針筒2支及第一級毒品海洛因1包
    （淨重0.17公克）；(2)又經基隆市警察局第四分局警員於94
    年1月26日下午1時10分許在基隆市○○街198巷45號執行搜
    索時查獲，並扣得甲○○所有之夾鏈袋1個及塑膠藥鏟2支。
二、程序事項：
  (一)本件被告甲○○所犯並非死刑、無期徒刑、最輕本刑為3年
    以上有期徒刑之罪或高等法院管轄第一審案件，其於準備程
    序進行中，先就被訴事實為有罪之陳述，經告知其簡式審判
    程序之旨，並聽取公訴人及被告之意見後，本院合議庭依刑
    事訴訟法第273條之1第1項之規定，裁定由受命法官獨任進
    行簡式審判程序，合先敘明。
  (二)按犯毒品危害防制條例第10條之罪者，檢察官應聲請法院裁
    定令被告入勒戒處所觀察、勒戒，其期間不得逾2月；觀察
    、勒戒或強制戒治執行完畢釋放後，5年內再犯同條例第10
    條之罪者，檢察官應依法追訴；毒品危害防制條例第20條第
    1項、第23條第1項分別定有明文。查被告前因施用第一、二
    級毒品案件，經依本院93年度毒聲字第67號裁定送勒戒處所
    觀察、勒戒後，認無繼續施用毒品之傾向，業於93年3月9日
    執行完畢釋放，並經臺灣基隆地方法院檢察署檢察官於93年
    3月8日以93年度毒偵字第338號為不起訴處分確定，此有被
    告前案紀錄表暨入出監資料表及上述不起訴處分書各1份在
    卷可稽。被告於前述觀察、勒戒處分執行完畢後，被訴其復
    於5年內再犯毒品危害防制條例第10條第1、2項之罪名，依
    上開規定，其犯罪之訴追條件已經具備。
三、證據名稱：
　(一)被告自白：被告甲○○於檢察官偵查中、本院準備程序及審
    理中自白上述犯罪事實，其任意自白核與下列事證相符，自
    應採為證據。
  (二)書證：
    1.台灣尖端先進生技醫藥股份有限公司94年3月9日台（94）
      技字第00014號函及該公司出具之濫用藥物尿液檢驗報告
      書1份（附於93年度毒偵字第1803號偵查卷第15至19頁）
      ：被告於93年9月3日經警查獲後採集之尿液檢體（編號：
      482）經檢驗結果，呈海洛因代謝物嗎啡陽性反應。
    2.台灣尖端先進生技醫藥股份有限公司出具之濫用藥物尿液
      檢驗報告書1份（附於94年度毒偵字第830號偵查卷第18頁
      ）：被告於94年1月26日下午2時30分經警查獲後採集之尿
      液檢體（編號：0000000000）經檢驗結果，呈海洛因代謝
      物嗎啡陽性反應。
  (三)扣案物證：
    1.扣案白粉1包，經法務部調查局鑑定結果確含第一級毒品
      海洛因成分，淨重0.17公克。
    2.扣案注射針筒2支。
    3.扣案夾鏈袋1個及塑膠藥鏟2支（係基隆市警察局第四分局
      警員於94年1月26日下午1時10分許在基隆市○○街198巷
      45號執行搜索時查獲，有搜索票、搜索扣押筆錄各1份在
      卷可按，附於94年度毒偵字第830號偵查卷第12至15頁）
      。
  (四)綜上積極證據，上述犯罪事實已得確切之證明，被告犯行堪
    以認定，應依法論罪科刑。
四、論罪及科刑之理由：
  (一)查海洛因係毒品危害防制條例第2條第2項第1款所定之第一
    級毒品。核被告所為，係犯毒品危害防制條例第10條第1項
    之施用第一級毒品罪。被告施用第一級毒品前後，持有第一
    級毒品海洛因之低度行為，應分別為其施用第一級毒品之高
    度行為所吸收，不另論罪。
  (二)被告先後多次施用第一級毒品之犯行，時間緊接，所犯係構
    成要件相同之罪名，顯係基於概括犯意反覆為之，為連續犯
    ，應依刑法第56條之規定，以一罪論，並依法加重其刑。公
    訴意旨雖未就被告於93年6月間起至93年9月3日為警採尿前
    回溯5日內止以外之施用第一級毒品犯行部分提起公訴，惟
    被告所為該部分如犯罪事實欄所載之連續施用第一級毒品犯
    行與公訴人起訴之犯罪事實既具有連續犯之裁判上一罪關係
    ，為起訴效力所及，本院自應併予審究，附此敘明。
　(三)本院審酌海洛因毒品對於人體會產生成癮性，係足以危害個
    人健康及社會安全之管制藥物，被告經執行觀察、勒戒完畢
    ，猶不知戒除濫行施用毒品惡習，再犯本件施用毒品罪，深
    陷毒坑無法自拔，及其犯罪之自我麻醉動機、犯罪之手段、
    所生自我戕害結果及犯罪後坦承犯行之態度等一切情狀，量
    處如主文所示之刑，以示懲儆。
  (四)扣案之海洛因1包（淨重0.17公克），為毒品危害防制條例
    第2條第2項第1款所定之第一級毒品，依同條例第18條第1項
    前段之規定，不問屬於被告與否，應予沒收銷燬之。又扣案
    之注射針筒2支、夾鏈袋1個及塑膠藥鏟2支，為被告所有供
    其犯本件施用第一級毒品罪所用，業經被告於本院審理中供
    明，應依刑法第38條第1項第2款之規定宣告沒收之。
五、應適用之法條：
    刑事訴訟法第273條之1第1項、第284條之1、第299條第1項
    前段、第310條之2、第454條，毒品危害防制條例第10條第1
    項、第23條第2項、第18條第1項前段，刑法第11條、第56條
    、第38條第1項第2款。
六、上訴方式之曉示：
    如不服本判決，得於收受送達後10日內，向本院提出上訴書
    狀，上訴於臺灣高等法院。
本案經檢察官樊家妍到庭執行職務。
中　　華　　民　　國　　94　　年　　5 　　月　　6 　　日
                  刑事第一庭法　官  蔡岱霖
以上正本證明與原本無異。
對於本判決如有不服，應於收受送達後10日內，向本院提出上訴
書狀，上訴於臺灣高等法院，並按他造當事人之人數附具繕本。
中　　華　　民　　國　　94　　年　　5 　　月　　6 　　日
                      　　　書記官  明祖斌
附錄：
本判決論罪之法條全文
毒品危害防制條例第10條第1項：
施用第一級毒品者，處6月以上5年以下有期徒刑。
